【裁判字號】    97,訴,2963
【裁判日期】    970822
【裁判案由】    毒品危害防制條例
【裁判全文】
臺灣板橋地方法院刑事判決              97年度訴字第2963號
公  訴  人  臺灣板橋地方法院檢察署檢察官
被      告  甲○○
上列被告因違反毒品危害防制條例案件，經檢察官提起公訴（97
年度毒偵字第2946號），本院依簡式審判程序審理後，判決如下
：
    主    文
甲○○施用第一級毒品，累犯，處有期徒刑柒月，扣案第一級毒
品海洛因合計淨重點貳公克，沒收銷燬之，扣案包裹前開第一
級毒品海洛因之包裝袋貳個及針筒壹支，均沒收之；又施用第二
級毒品，累犯，處有期徒刑肆月。應執行有期徒刑拾月，扣案第
一級毒品海洛因合計淨重點貳公克，沒收銷燬之，扣案包裹前
開第一級毒品海洛因之包裝袋貳個及針筒壹支，均沒收之。
    事    實
一、甲○○前因違反麻醉藥品管理條例、藥事法等案件，分別經
    法院判決判處應執行有期徒刑6 年、1 年2 月確定，經入監
    接續執行前開刑期，於民國89年5 月16日縮短刑期假釋出監
    ，惟前開假釋嗣經撤銷，其再入監執行殘刑有期徒刑3 年3
    月9 日，甫於95年12月6 日縮刑期滿執行完畢；又前因施用
    毒品案件，經送觀察、勒戒後，認有繼續施用毒品傾向，經
    本院以91年度毒聲字第659 號裁定令入戒治處所施以強制戒
    治，於戒治期間經本院以91年度毒聲字第2706號裁定停止戒
    治處分付保護管束，而於91年9 月18日停止其處分暫出臺灣
    臺北戒治所，然其復因違反保護管束應遵守事項情節重大，
    經本院以92年度毒聲字第349 號裁定撤銷前開停止戒治處分
    ，再入臺灣臺北戒治所強制戒治，迨92年10月24日始執行完
    畢釋放出所，並於92年11月14日經臺灣板橋地方法院檢察署
    檢察官以92年度戒毒偵字第371 號為不起訴處分確定。
二、詎甲○○仍不知悔改，於前開強制戒治執行完畢釋放後5 年
    內，分別基於施用第二級、第一級毒品之犯意，先於97年3
    月12日晚間某時許（起訴書略載為於97年3 月13日晚間採尿
    前回溯96小時內之某時），在臺北縣三重市○○街附近某處
    （起訴書略載為不詳處所），以將第二級毒品甲基安非他命
    放置在玻璃球吸食器內，再用火燒烤吸食煙霧之方式，施用
    甲基安非他命1 次；再於97年3 月13日中午某時許，在臺北
    縣三重市○○街「龍門停車場」內，以將第一級毒品海洛因
    放置在針筒內，再摻水稀釋注射之方式，施用海洛因1 次。
    嗣於97年3 月13日16時30分許，為警持本院搜索票在臺北縣
    三重市○○街51之2 號查獲甲○○，並當場扣得其所有供前
    揭施用第一級毒品所用之海洛因（合計淨重3.2 公克）2 包
    及針筒1 支。
三、案經臺北縣政府警察局新莊分局報請臺灣板橋地方法院檢察
    署檢察官偵查後提起公訴
     理    由
一、本案被告甲○○所犯均係死刑、無期徒刑、最輕本刑為3 年
    以上有期徒刑以外之罪，其於準備程序中就被訴事實皆為有
    罪之陳述，經本院告知簡式審判程序之旨，並聽取公訴人、
    被告之意見後，經合議庭裁定由受命法官獨任進行簡式審判
    程序審理，合先敘明。
二、上揭犯罪事實，業據被告甲○○於本院準備程序中及審理時
    均坦承不諱，並有搜索扣押筆錄暨扣押物品目錄表1 份在卷
    可參，而其於上開時地為警查獲後，除經採集尿液送台灣檢
    驗科技股份有限公司囑託鑑定結果，確呈甲基安非他命之陽
    性反應，有該公司97年4 月3 日濫用藥物檢驗報告1 份附卷
    可稽外，另同日為警扣案之粉末2 包，經送法務部調查局濫
    用藥物實驗室鑑驗，均含海洛因成分，合計淨重3.2 公克，
    亦有該實驗室97年4 月6 日調科壹字第09723018400 號鑑定
    書1 件在卷可憑，足以佐證被告自白與事實相符。又被告前
    因施用毒品案件，經送觀察、勒戒後，認有繼續施用毒品傾
    向，經本院以91年度毒聲字第659 號裁定令入戒治處所施以
    強制戒治，於戒治期間經本院以91年度毒聲字第2706號裁定
    停止戒治處分付保護管束，而於91年9 月18日停止其處分暫
    出臺灣臺北戒治所，然其復因違反保護管束應遵守事項情節
    重大，經本院以92年度毒聲字第349 號裁定撤銷前開停止戒
    治處分，再入臺灣臺北戒治所強制戒治，迨92年10月24日始
    執行完畢釋放出所，並於92年11月14日經臺灣板橋地方法院
    檢察署檢察官以92年度戒毒偵字第371 號為不起訴處分確定
    ，有前開不起訴處分書及臺灣高等法院被告前案紀錄表各1
    份附卷可稽，足徵被告經強制戒治執行完畢釋放後，5 年以
    內再為本案施用第一級、第二級毒品之事證明確，被告犯行
    洵堪認定。
三、核被告甲○○所為，係犯毒品危害防制條例第10條第1 項、
    第2 項之施用第一級、第二級毒品罪。被告為施用海洛因、
    甲基安非他命而持有海洛因、甲基安非他命之行為，各係其
    施用第一級、第二級毒品犯行之當然結果，皆不另論罪。又
    查被告前因違反麻醉藥品管理條例、藥事法等案件，分別經
    法院判決判處應執行有期徒刑6 年、1 年2 月確定，經入監
    接續執行前開刑期，於89年5 月16日縮短刑期假釋出監，惟
    前開假釋嗣經撤銷，其再入監執行殘刑有期徒刑3 年3 月9
    日，甫於95年12月6 日縮刑期滿執行完畢，有前開臺灣高等
    法院被告前案紀錄表在卷足徵，其於有期徒刑執行完畢5 年
    內故意再犯本案有期徒刑以上之二罪，均成立累犯，皆應依
    刑法第47條第1 項規定加重其刑。再被告所犯上開二罪，犯
    意各別，行為互殊，應予分論併罰。爰審酌被告不思尋求正
    當之身心發展，施用足以導致精神異常，甚至造成生命危險
    之毒品，戕害一己之身心健康，對社會治安可能之危害程度
    非微，惟其於犯後尚知坦認犯行等一切情狀，分別量處如主
    文所示之刑，並定其應執行之刑，以資懲儆。至扣案海洛因
    合計淨重3.2 公克，係查獲之第一級毒品，應依毒品危害防
    制條例第18條第1 項前段規定諭知沒收銷燬之；扣案包裹前
    開海洛因之包裝袋2 個，係被告用於包裝海洛因，防止其裸
    露、潮濕俾便於攜帶，與扣案針筒1 支，皆為被告所有，供
    其施用第一級毒品所用之物，業經被告陳明在卷，爰依刑法
    第38條第1 項第2 款規定，均併予宣告沒收之。
據上論斷，應依刑事訴訟法第273 條之1 第1 項、第299 條第1
項前段，毒品危害防制條例第10條第1 項、第2 項、第18條第1
項前段，刑法第11條前段、第47條第1 項、第38條第1 項第2 款
、第51條第5 款，判決如主文。
本案經檢察官顏世翠到庭執行職務。
中    華    民    國    97    年    8     月    22    日
                  刑事第十五庭  法  官  張 兆 光
上列正本證明與原本無異。
如不服本判決，應於判決送達後10日內敘明上訴理由，向本院提
出上訴狀 (應附繕本)，上訴於臺灣高等法院。
                                書記官  曹 秋 冬
中    華    民    國    97    年    8     月    22    日
附錄本案論罪科刑法條：
毒品危害防制條例第10條
施用第一級毒品者，處6 月以上5 年以下有期徒刑。
施用第二級毒品者，處3 年以下有期徒刑。


司法院資訊處製作；財團法人民間司法改革基金會備份。
